臺灣桃園地方法院刑事判決
111年度訴字第127號
公  訴  人  臺灣桃園地方檢察署檢察官 
被      告  徐福廷




選任辯護人  黃鈺淳律師（法扶律師）          
上列被告因違反毒品危害防制條例案件，經檢察官提起公訴（11
0年度偵字第25951號），本院判決如下：
    主  文
徐福廷犯如附表一「主文」欄所示之罪，各處如附表一「主文」
欄所示之刑及沒收。應執行有期徒刑拾壹年。
    事  實
徐福廷明知甲基安非他命係毒品危害防制條例第2條第2項第2款所
列管之第二級毒品，依法不得持有、販賣，竟意圖營利，基於販賣
第二級毒品之犯意，各以其持用門號0000000000號之行動電話、
通訊軟體LINE、FACEBOOK為販賣毒品之聯絡工具，分別於如附表
一所示時間及地點，以附表一所示價格，販賣如附表一所示甲基
安非他命予如附表一所示購毒者（徐福廷各次販賣甲基安非他命
之對象、時間、地點及交易之數量、金額與過程，各詳如附表一
各編號所示）。
    理  由
一、認定犯罪事實所憑之證據及理由
    ㈠上開犯罪事實，業據被告徐福廷於本院審理時坦承不諱（
      本院111年度訴字第127號卷【下稱本院卷】第322、323頁
      ），核與證人即購毒者周定邦於警詢及檢察事務官詢問時
      之證述（臺灣桃園地方檢察署110年度偵字第25951號卷【
      下稱偵卷】第63至71、323至325頁）、證人即購毒者羅峻
      鴻於警詢及檢察事務官詢問、偵訊及本院審理時之證述（
      第75至83、327、328、423至425頁；本院卷第207至219頁
      ）、證人即購毒者謝智淳於警詢及偵訊時之證述（偵卷第
      87至101、531、532頁）、證人即購毒者姚瑾呈於警詢及
      偵訊時之證述（偵卷第105至113、315至317頁）相符，復
      有桃園市政府警察局中壢分局110年7月10日偵查報告（偵
      卷第117至123頁）、警員蒐證照片（偵卷第169、171、17
      3頁）、證人謝智淳手機通話紀錄翻拍照片（偵卷第175頁
      ）、監視器錄影畫面擷圖（偵卷第177至185頁）、被告持
      用門號0000000000號之行動電話通聯紀錄及通訊數據上網
      歷程資料（偵卷第335至343、349至355頁）、查獲現場及
      扣案物照片（偵卷第187至195頁）、證人周定邦、羅峻鴻
      、謝智淳、姚瑾呈之扣押物品清單（偵卷第521、525頁；
      本院卷第149、161頁）在卷可稽，並有如附表二編號1至4
      所示之行動電話、分裝用夾鏈袋、殘渣袋及磅秤扣案可證
      ；又證人周定邦、羅峻鴻、謝智淳、姚瑾呈之扣押物，經
      送臺北榮民總醫院鑑驗結果，確分別檢出第二級毒品甲基
      安非他命成分，有臺北榮民總醫院110年6月3日北榮毒鑑
      字第C0000000號、110年6月10日北榮毒鑑字第C0000000號
      、110年6月17日北榮毒鑑字第C0000000號、110年7月22日
      北榮毒鑑字第C0000000號毒品成分鑑定書（偵卷第522、5
      26頁；本院卷第145、163頁）附卷可憑，足認被告之任意
      性自白與事實相符，堪以採信。
    ㈡按我國法令對販賣毒品者臨以嚴刑，惟毒品仍無法禁絕，
      其原因實乃販賣毒品存有巨額利潤可圖，故販賣毒品者，
      如非為巨額利潤，必不冒此重刑之險，是以有償交易毒品
      者，除非另有反證證明其出於非圖利之意思而為，概皆可
      認其係出於營利之意而為。又毒品可任意分裝或增減其份
      量，亦無一定之公定價格，每次買賣之價格隨供需雙方之
      資力、關係之深淺或需求之數量、貨源之充裕與否、販賣
      者對於資金需求殷切與否、對行情認知，以及政府查緝之
      態度，進而為各種風險評估，機動的調整，有各種不同標
      準，並非一成不變，因之販賣之利得，除經被告坦承犯行
      ，或帳冊價量均記載明確外，委難查得實情。惟販賣者從
      各種「價差」或「量差」或係「純度」謀取利潤方式，或
      有差異，其所圖利益之非法販賣行為目的則屬相同。查被
      告為智識正常之人，其本身亦曾有施用第二級毒品之前科
      紀錄，此有臺灣高等法院被告前案紀錄表在卷可憑（本院
      卷第23、25頁），對於甲基安非他命價格昂貴、取得不易
      ，毒品交易向為檢警機關嚴予取締之犯罪當知悉甚稔，苟
      無利可圖，應無甘冒遭警查緝法辦之高度風險，而以原價
      出售或無償贈送毒品與他人之理，且被告於本院審理時坦
      承其確有販賣甲基安非他命予如附表一所示購毒者，足認
      被告販賣第二級毒品時，主觀上確實存有以毒品交易從中
      牟取不法利益之營利意圖甚明。
    ㈢綜上所述，本案事證明確，被告各次犯行堪以認定，應依
      法論科。
二、論罪科刑
　　㈠核被告就附表編號1至4所為，均係犯毒品危害防制條例第4
      條第2項之販賣第二級毒品罪。被告販賣甲基安非他命前
      持有甲基安非他命之低度行為，為其等各次販賣之高度行
      為所吸收，均不另論罪。
　　㈡被告上開所犯4次販賣第二級毒品犯行，犯意各別，行為互
      殊，應分論併罰。
　　㈢被告前因持有毒品案件，經本院以109年度審易字第1137號
      案件判處有期徒刑3月確定，於110年1月6日易科罰金執行
      完畢等情，業據檢察官主張並提出刑案資料查註記錄表及
      該案判決書，核與臺灣高等法院被告前案紀錄表相符，且
      為被告所不爭執，是被告受有期徒刑之執行完畢後，5年
      以內故意再犯本案有期徒刑以上之各罪，均為累犯。本院
      審酌被告前案係持有第二級毒品，經法院判處罪刑並執行
      完畢後，竟猶不知遠離毒品，旋於執行完畢後之初期再犯
      罪質及危害性更高之販賣第二級毒品案件，危害國人身心
      健康，顯見其對刑罰反應力薄弱、自我約束能力不佳，有
      其特別惡性，認被告本案前開犯行依刑法第47條第1項累
      犯規定加重其刑，尚不致使被告所受之刑罰超過其所應負
      擔之罪責，爰就被告所犯各罪，除法定刑無期徒刑部分不
      得加重外，均依刑法第47條第1項規定加重其刑。
　　㈣被告就附表編號1、3、4所示各次販賣第二級毒品犯行，於
      偵查及歷次審判中均自白犯罪，應依毒品危害防制條例第
      17條第2項規定，均減輕其刑，並依法先加後減之。至被
      告如附表編號2所示販賣第二級毒品犯行，於警詢及偵訊
      時均否認犯罪（偵卷第31、243頁），故無前揭規定之適
      用，附此敘明。
　　㈤被告及辯護人雖請求依刑法第59條規定酌減其刑。惟按犯
      罪之情狀顯可憫恕，認科以最低度刑仍嫌過重者，得酌量
      減輕其刑，刑法第59條定有明文。必須犯罪有特殊之原因
      與環境，在客觀上足以引起一般人同情，認為依據其他法
      定事由減刑後，即便宣告最低度刑猶嫌過重者，始有其適
      用。查被告如附表一編號1、3、4所犯販賣第二級毒品罪
      ，先依累犯規定加重其刑後，再依毒品危害防制條例第17
      條第2項規定減輕其刑，對其科以減刑後最低度刑，當不
      至有情輕法重之情，自難認有何再依刑法第59條規定酌減
      其刑之必要；至被告就附表一編號2所為販賣第二級毒品
      犯行，考量被告販賣毒品牟不法利益，漠視政府杜絕毒品
      交易之誡命，對他人身心健康及社會治安危害非輕，且被
      告就此部分犯行於警詢及偵訊時仍飾詞否認，俟本院審理
      中證人羅峻鴻到庭具結證述明確後，其始坦承犯行，客觀
      上無從認被告犯罪時存有何足以引起一般人同情之具體條
      件、特殊原因或環境，並無顯可憫恕之特殊情狀，自無刑
      法第59條規定之適用。
　　㈥爰以行為人之責任為基礎，審酌被告無視政府杜絕毒品犯
      罪之禁令，明知毒品戕害人體身心健康甚鉅，竟仍販賣第
      二級毒品，以牟取不法利益，助長毒品流通，危害國民身
      心健康，所為應予非難；惟念及被告犯後坦承犯行，犯後
      態度尚可；兼衡各次販賣毒品之數量及價格非鉅、對象均
      為不同人之犯罪情節；並考量被告犯罪之動機、目的、手
      段，暨其於警詢時自陳高職畢業之智識程度、待業、家庭
      經濟狀況勉持之生活狀況等一切情狀，分別量處如主文所
      示之刑。另衡酌被告所為各次販賣第二級毒品犯行之侵害
      法益及罪質均屬相同，且犯罪時間密接、犯罪手法相同，
      其責任非難之重複程度較高，再酌以被告犯罪行為之不法
      與罪責程度、數罪所反應被告人格特性與傾向，及對其施
      以矯正之必要性等情狀，經整體評價後，爰定其應執行之
      刑，以示懲儆。
三、沒收
    ㈠扣案如附表二編號1至4所示之行動電話1支、分裝用夾鏈袋
      3包、殘渣袋1個及磅秤1台，均為被告所有，其中行動電
      話為被告用以與證人周定邦、姚瑾呈聯繫購毒事宜之物，
      分裝用夾鏈袋、殘渣袋及磅秤，係被告販賣毒品予證人周
      定邦、謝智淳所用之物，業據被告供述明確（偵卷第31、
      35頁；本院卷第87頁），則上開行動電話係被告供犯附表
      一編號1、4所示販賣第二級毒品犯行所用之物，分裝用夾
      鏈袋、殘渣袋及磅秤係被告供犯附表一編號1、3所示販賣
      第二級毒品犯行所用之物，應依毒品危害防制條例第19條
      第1項規定，不問屬於犯罪行為人與否，均宣告沒收。
    ㈡未扣案如附表一各編號「犯罪所得」欄所示財物，為被告
      就附表一各編號所示販賣第二級毒品犯行之犯罪所得，各
      應依刑法第38條之1第1項前段、第3項規定，分別宣告沒
      收之，於全部或一部不能沒收或不宜執行沒收時，追徵其
      價額。
    ㈢至扣案如附表二編號5至9所示之物及現金，雖為被告所有
      ，然卷內並無證據資料可證明與本案各次犯行有關連性，
      爰不予宣告沒收。又證人周定邦、羅峻鴻、謝智淳及姚瑾
      呈向被告購入之甲基安非他命各1包，為其等施用或持有
      第二級毒品案件之扣案物，應於各該他案中另為適法之處
      理，併此敘明。
據上論斷，應依刑事訴訟法第299條第1項前段，判決如主文。
本案經檢察官賴穎穎提起公訴，檢察官孫瑋彤到庭執行職務。
中　　華　　民　　國　　111 　年　　10　　月　　12　　日
                  刑事第十八庭  審判長法  官  陳囿辰

                                      法  官  張英尉

                                      法  官　羅文鴻
以上正本證明與原本無異。
如不服本判決應於收受判決後20日內向本院提出上訴書狀，並應
敘述具體理由。其未敘述上訴理由者，應於上訴期間屆滿後20日
內向本院補提理由書(均須按他造當事人之人數附繕本)「切勿逕
送上級法院」。 
　　　　　　　　　　　　　　　        書記官　林佳穎
中　　華　　民　　國　　111 　年　　10　　月　　13　　日
附錄本案論罪科刑法條：
毒品危害防制條例第4條
製造、運輸、販賣第一級毒品者，處死刑或無期徒刑；處無期徒
刑者，得併科新臺幣3千萬元以下罰金。
製造、運輸、販賣第二級毒品者，處無期徒刑或10年以上有期徒
刑，得併科新臺幣1千5百萬元以下罰金。
製造、運輸、販賣第三級毒品者，處7年以上有期徒刑，得併科
新臺幣1千萬元以下罰金。
製造、運輸、販賣第四級毒品者，處5年以上12年以下有期徒刑
，得併科新臺幣5百萬元以下罰金。
製造、運輸、販賣專供製造或施用毒品之器具者，處1年以上7年
以下有期徒刑，得併科新臺幣1百50萬元以下罰金。
前五項之未遂犯罰之。
附表一：
編號 購毒者 交易時間/地點 交易之毒品種類/數量/價格（新臺幣） 交易過程 犯罪所得 （新臺幣） 主文   1  周定邦 110年5月4日下午5時許/桃園市○○區○○街00號 甲基安非他命/1包（0.36公克）/500元 徐福廷以其持用門號0000000000號之行動電話與周定邦聯繫購毒事宜，雙方達成左列交易條件之合意後，於左列時、地交易左列數量之毒品及價金。 500元 徐福廷犯販賣第二級毒品罪，累犯。處有期徒刑伍年貳月。 扣案如附表二編號1至4所示之行動電話、分裝用夾鏈袋、殘渣袋及磅秤均沒收；未扣案之犯罪所得新臺幣伍佰元沒收，如全部或一部不能沒收或不宜執行沒收時，追徵其價額。   2 羅峻鴻 110年5月6日下午6時許/桃園市○○區○○街00號 甲基安非他命/1包（0.74公克）/1,500元 徐福廷以通訊軟體LINE與羅峻鴻聯繫購毒事宜，雙方達成左列交易條件之合意後，於左列時、地交易左列數量之毒品及價金。 1,500元 徐福廷犯販賣第二級毒品罪，累犯。處有期徒刑拾年貳月。 未扣案之犯罪所得新臺幣壹仟伍佰元沒收，如全部或一部不能沒收或不宜執行沒收時，追徵其價額。   3 謝智淳 110年5月14日下午6時26分許/桃園市○○區○○街00號 甲基安非他命/1包（0.53公克）/1,000元 徐福廷以通訊軟體FACEBOOK與謝智淳聯繫購毒事宜，雙方達成左列交易條件之合意後，於左列時、地交易左列數量之毒品及價金。 1,000元 徐福廷犯販賣第二級毒品罪，累犯。處有期徒刑伍年貳月。 扣案如附表二編號2至4所示之分裝用夾鏈袋、殘渣袋及磅秤均沒收；未扣案之犯罪所得新臺幣壹仟元沒收，如全部或一部不能沒收或不宜執行沒收時，追徵其價額。  4 姚瑾呈 110年6月30日下午7時許/桃園市○○區○○街00號4樓 甲基安非他命/1包（0.42公克）/500元 徐福廷以其持用門號0000000000號之行動電話與姚瑾呈聯繫購毒事宜，雙方達成左列交易條件之合意後，於左列時、地交易左列數量之毒品及價金。 500元 徐福廷犯販賣第二級毒品罪，累犯。處有期徒刑伍年貳月。 扣案如附表二編號1所示之行動電話沒收；未扣案之犯罪所得新臺幣伍佰元沒收，如全部或一部不能沒收或不宜執行沒收時，追徵其價額。 

附表二：
編號 扣案物名稱 備註  1 行動電話1支（含門號0000000000號SIM卡1張） 被告所有，供其為本案附表一編號1、4所示販賣第二級毒品犯行所用之物。  2 分裝用夾鏈袋3包 被告所有，供其為本案附表一編號1、3所示販賣第二級毒品犯行所用之物。  3 殘渣袋1個   4 磅秤1台   5 行動電話1支（含門號0000000000號SIM卡1張） 無證據證明與被告本案犯行有關連性，爰不予宣告沒收。   6 甲基安非他命4包   7 吸食器1組   8 削尖吸管1枝   9 現金新臺幣9萬8,000元